sk-SK: Dom a záhrada > Kuchyňa a jedáleň > Kuchynské spotrebiče > Chladničky: Komerčné chladničky; Mini chladničky
zh-TW: 居家和庭園 > 廚房與餐廳 > 廚房電器 > 冰箱: 商用冰箱; 迷你冰箱
pl: Dom i ogród > Kuchnia i jadalnia > Akcesoria kuchenne > Lodówki: Lodówki przemysłowe; Mini lodówki
lt-LT: Namai ir sodas > Virtuvė ir valgomasis > Virtuvės prietaisai > Šaldytuvai: Komerciniai šaldytuvai; Mini šaldytuvai
ru: Дом и сад > Кухня и сервировка стола > Кухонная техника > Холодильники: Коммерческие холодильники; Мини-холодильники
it: Casa e giardino > Cucina e pranzo > Elettrodomestici > Frigoriferi: Frigoriferi commerciali; Mini frigoriferi
hu: Otthon és kert > Konyha és étkező > Konyhai gépek > Hűtőszekrények: Kereskedelmi hűtőszekrények; Mini hűtőszekrények
hr-HR: Dom i vrt > Kuhinja i blagovaonica > Kuhinjski aparati > Hladnjaci: Komercijalni hladnjaci; Mini hladnjaci
en: Home & Garden > Kitchen & Dining > Kitchen Appliances > Refrigerators: Commercial Refrigerators; Mini Refrigerators
da: Hjem og have > Køkken og spisestue > Køkkenudstyr > Køleskabe: Kommercielle køleskabe; Minikøleskabe
ko: 가정/원예 용품 > 주방/식탁 > 주방가전 > 냉장고: 상업용 냉장고; 미니 냉장고
nb: Hjem og hage > Kjøkken og spiserom > Kjøkkenapparater > Kjøleskap: Kommersielle kjøleskap; Minikjøleskap
fr: Maison et jardin > Arts de la table et arts culinaires > Électroménager de cuisine > Réfrigérateurs: Réfrigérateurs commerciaux; Mini-réfrigérateurs
sv: Hem och trädgård > Kök och matsal > Köksutrustning > Kylskåp: Kommersiella kylskåp; Minikylskåp
bg-BG: Дом и градина > Кухня и трапезария > Кухненски уреди > Хладилници: Търговски хладилници; Мини хладилници
ja: ホーム・ガーデン > キッチン・ダイニング > キッチン家電 > 冷蔵庫: 業務用冷蔵庫; ミニ冷蔵庫
el: Σπίτι & κήπος > Κουζίνα & τραπεζαρία > Συσκευές κουζίνας > Ψυγεία: Επαγγελματικά ψυγεία; Μίνι ψυγεία
pt-PT: Casa e jardim > Cozinha e refeições > Eletrodomésticos de cozinha > Frigoríficos: Frigoríficos comerciais; Mini frigoríficos
es: Casa y jardín > Cocina y comedor > Electrodomésticos de cocina > Frigoríficos: Refrigeradores comerciales; Mini refrigeradores
de: Heim & Garten > Küche & Esszimmer > Küchengeräte > Kühlschränke: Gastro-Kühlschränke; Mini-Kühlschränke
ro-RO: Casă și grădină > Bucătărie și sufragerie > Electrocasnice de bucătărie > Frigidere: Frigidere profesionale; Minifrigidere
nl: Huis en tuin > Keuken en eetkamer > Keukenapparatuur > Koelkasten: Professionele koelkasten; Commerciële koelkasten
zh-CN: 家居与园艺 > 厨房/餐厅 > 厨房电器 > 冰箱: 商用冰箱; 迷你冰箱
pt-BR: Casa e jardim > Produtos de cozinha e aparelhos de jantar > Utensílios para cozinha > Geladeiras: Refrigeradores comerciais; Mini refrigeradores
th: บ้านและสวน > ห้องครัวและการรับประทานอาหาร > เครื่องใช้ในครัว > ตู้เย็น: ตู้เย็นเชิงพาณิชย์; ตู้เย็นขนาดเล็ก
sl-SI: Dom in vrt > Kuhinja in jedilnica > Kuhinjski aparati > Hladilniki: Komercialni hladilniki; Mini hladilniki
vi: Nhà và vườn > Phòng bếp và phòng ăn > Thiết bị nhà bếp > Tủ lạnh: Tủ lạnh công nghiệp; Tủ lạnh mini
fi: Koti ja puutarha > Keittiö ja ruokailu > Keittiölaitteet > Jääkaapit: Ravintolajääkaapit; Minijääkaapit
cs: Dům a zahrada > Kuchyně a jídelny > Kuchyňské spotřebiče > Chladničky: Komerční ledničky; Mini ledničky
tr: Ev ve Bahçe > Mutfak ve Yemek > Mutfak Aletleri > Buzdolapları: Endüstriyel Buzdolapları; Mini Buzdolapları